臺灣高等法院刑事判決
109年度上易字第812號
上  訴  人  
即  被  告  林紘德




上列上訴人因竊盜案件，不服臺灣宜蘭地方法院108年度易字第6
90號，中華民國109年3月19日第一審判決（起訴案號：臺灣宜蘭
地方檢察署108年度偵字第6340號），提起上訴，本院判決如下
：
    主  文
上訴駁回。
    事  實
林紘德意圖為自己不法之所有，基於竊盜之犯意，於民國107 年
9 月7 日中午12時30分至同日下午2時期間內之某時許，行經張
中原位於臺中市○○區○○街000 巷0 號之住處時，見上址後門未鎖
，即自該後門侵入張中原住處，徒手竊取張中原及其同住家人所
有、如附表所示之財物，得手後步行至臺中市大雅區民生路1 段
206 巷口處，並以電話聯繫不知情之友人蔡銘則接送，嗣於同日
下午2時19分許，蔡銘則駕駛車牌號碼0000-00 號自用小客貨車
搭載林紘德離去。
    理  由
一、當事人對於本院作為得心證依據之被告以外之人於審判外陳
    述，經本院審理時逐項提示，均同意作為證據，本院審酌各
    項證據作成時之狀況，認為並無不可信或不適當之情事，依
    刑事訴訟法第159條之5第1項規定，均有證據能力。 
二、前揭事實，業據上訴人即被告林紘德於警詢、檢察官訊問、
    原審準備程序、審理及本院審理時坦承不諱（中檢偵卷第67
    頁，偵卷第45、46頁，原審卷第200、206頁，本院卷第269
    頁），核與告訴人張中原於警詢時指訴；證人蔡銘則於警詢
    證述之情節大致吻合（中檢偵卷第73至87頁），復有監視器
    錄影畫面之擷取影像、車輛詳細資料報表（見中檢偵卷第97
    至103、105 頁）在卷可稽，足認被告前揭任意性自白核與
    事實相符，洵堪採信。是被告本件犯行，事證明確，堪以認
    定，應依法論科。
三、論罪：
    按行為後法律有變更者，適用行為時之法律。但行為後之法
    律有利於行為人者，適用最有利於行為人之法律，刑法第2 
    條第1 項定有明文。經查，被告於行為後，刑法第321 條第
    1 項業於108 年5 月29日經總統公布修正，並自同年月31日
    起生效施行。修正前刑法第321 條第1 項規定：「犯竊盜罪
    而有下列情形之一者，處六月以上、五年以下有期徒刑，得
    併科新臺幣十萬元以下罰金」，修正後則規定：「犯前條第
    一項、第二項之罪而有下列情形之一者，處六月以上五年以
    下有期徒刑，得併科五十萬元以下罰金」，經比較修正前後
    之規定，刑法第321 條第1 項各款之構成要件雖均未經修正
    ，然修正前之法定本刑原為「六月以上、五年以下有期徒刑
    ，得併科新臺幣十萬元以下罰金」，修正後則規定「六月以
    上五年以下有期徒刑，得併科五十萬元以下罰金」，法定本
    刑提高得併科之罰金刑上限，涉及科刑規範變更，自有新舊
    法比較之必要，是比較修正前、後法結果，修正後刑法第32
    1 條第1 項之規定，並未較有利於被告，依刑法第2 條第1 
    項前段之規定，自應適用修正前刑法第321 條第1 項之規定
    論處。是核被告所為，係犯修正前刑法第321 條第1 項第1 
    款之侵入住宅竊盜罪。
四、原審以被告罪證明確，適用修正前刑法第321 條第1 項第1 
    款、刑法第2 條第1 項前段、第38條之1 第1 項前段、第3 
    項規定（原判決於論罪法條雖贅載刑法施行法第1 條之1 第
    1 項、第2 項前段，惟無礙於判決本旨，不構成撤銷之事由
    ，併附敘明），並審酌被告不思以正當途徑賺取所需，反希
    冀不勞而獲，而以竊盜方式獲取不應得之財物，顯未能尊重
    他人之財產法益，法治觀念淡薄，所竊如附表所示財物未返
    還告訴人，亦未與告訴人達成和解或賠償其損失，所為實屬
    不該，惟念其犯後坦承犯行，態度尚可，兼衡被告自陳入監
    前從事防水工程，復因車禍受傷無法工作，其父現由其妻打
    零工代為扶養之生活狀況，國中畢業之智識程度及前有多次
    竊盜前科之素行等一切情狀，量處有期徒刑8月，復說明：
    被告所竊得如附表所示財物，雖未扣案，然為被告犯罪之所
    得，業據其供明在卷，且未返還被害人，爰依刑法第38條之
    1 第1 項前段規定宣告沒收，並依同條第3 項規定，諭知如
    全部或一部不能沒收或不宜執行沒收時，追徵其價額。核其
    認事用法俱無違誤，量刑及沒收尚屬允當。
五、被告上訴意旨主張，原審量刑過重，請求予以從輕量刑云云
    。惟量刑輕重，係屬法院得依職權自由裁量之事項，苟其量
    刑已以行為人之責任為基礎，並斟酌刑法第57條各款所列情
    狀，而未逾越法定刑度或有濫用權限情事，即不得任意指為
    違法。原審已就被告之量刑刑度詳為審酌如上，其量刑既未
    逾越法定刑度，亦未濫用自由裁量之權限，自難認有何不當
    。被告上訴請求從輕量刑，為無理由，應予駁回。
據上論斷，應依刑事訴訟法第368條，判決如主文。
本案經檢察官翁珮嫻到庭執行職務。
中　　華　　民　　國　　109 　年　　8 　　月　　19　　日
                  刑事第二十五庭審判長法　官  宋松璟
                                      法　官  黃翰義
                                      法　官  陳彥年
以上正本證明與原本無異。
不得上訴。
                                      書記官  彭秀玉
中　　華　　民　　國　　109 　年　　8 　　月　　19　　日


附表
┌──┬───────┬──────┬────────┐
│編號│  所竊財物    │數量或金額  │      備註      │
├──┼───────┼──────┼────────┤
│ 1  │現金新臺幣    │1000元      │                │
│    │              │            │                │
├──┼───────┼──────┼────────┤
│ 2  │現金外幣      │英鎊75元    │                │
├──┼───────┼──────┼────────┤
│ 3  │現金外幣      │加拿大幣50元│                │
├──┼───────┼──────┼────────┤
│ 4  │存錢筒        │4個         │                │
├──┼───────┼──────┼────────┤
│ 5  │現金新臺幣    │6000元      │存於上開存錢筒內│
├──┼───────┼──────┼────────┤
│ 6  │金戒指        │2個         │                │
├──┼───────┼──────┼────────┤
│ 7  │銀戒指        │1個         │                │
├──┼───────┼──────┼────────┤
│ 8  │金項鍊        │2條         │                │
├──┼───────┼──────┼────────┤
│ 9  │金手鍊        │1條         │                │
├──┼───────┼──────┼────────┤
│ 10 │緬甸玉        │1組         │                │
├──┼───────┼──────┼────────┤
│ 11 │酒            │4瓶         │                │
└──┴───────┴──────┴────────┘